# 未确认递延所得税资产的可抵扣亏损将于以下年度到期这个表怎么填？

提问人：dxg250250 时间：2012-07-24 21:28:34
请教下，审计报告里，递延所得税资产附注下的“未确认递延所得税资产的可抵扣亏损将于以下年度到期”这个表怎么填？

回答人：chenyiwei
指截至本期末，因为预计未来亏损弥补期限内不是很可能产生足够多的应纳税所得额等原因，未确认递延所得税资产的可抵扣亏损，按照税法规定应在哪一年税前弥补期满。例如，截至 2011 年末累计可弥补亏损为 1500 万元，其中 2007 年形成 100 万、 2008 年 200万， 2009 年 300 万， 2010 年 400 万， 2011 年 500 万，则按照税前弥补期限为 5 年的税务规定，该表应填写为： 2012 年度 100 万、 2013年度 200 万、 2014 年度 300 万、 2015 年度 400 万、 2016 年度 500 万。

提问人：dxg250250 时间：2012-07-25 15:09:41
回复 chenyiwei 的帖子
谢谢陈老师的回复！
还有几个不明白的地方： （请看这个帖子http://bbs.esnai.com/forum.php?mod=viewthread&tid=4656620 大商股份：可抵扣亏损不确认递延所得税资产 ） 1 、 600694 这个公司 09 年年报递延所得税资产附注“（ 2 ）未确认递延所得税资产明细”期末数的可抵扣暂时性差异82,513,313.45，这个数是填列的未合并纳税的分子公司可抵扣暂时性差异合计数吗？ 2 、延所得税资产附注“（ 2 ）未确认递延所得税资产明细”期末数的可抵扣亏损，如您回复的，也是按照未合并纳税的分子公司可抵扣亏损的合计数填列吗？这个亏损是指账面亏损吗？ 3 、这个有没有相关的披露规定和计算公式？

回答人：chenyiwei
不清楚该公司具体情况，不便评论。我这里只是说明我的理解和处理方式。此问题没有官方统一的填报口径，我说的应是比较合理的一种理解。

提问人：风清扬 888 时间：2013-07-28 22:02:04
那半年报应该如何填列呢？还有就是年报和半年报的期初数应该怎么填呢？请教陈老师的意见，这个各上市公司披露的五花八门。

回答人：chenyiwei
期初数按上年年末数填列。对于半年报，因为报告期和纳税年度不一致，可能存在年初数和期末数填写为一致的情况。

提问人：chenlingao 时间：2014-02-26 22:26:33
陈版主，您好！假设 2012 年又亏损 600 万，请问在填列 2012 年附注时，该表应如何填列？以下填列方法是否正确？ 年 份 年末数 年初数 备注 2013 200 200 2014 300 300 2015 400 400 2016 500 500 2017 600 合 计 2000 1400

回答人：chenyiwei
可以。“年末数”列的合计数要与截至年末的未确认递延所得税资产的可抵扣亏损总额一致。

提问人：chenlingao 时间：2014-02-26 23:23:41
谢谢陈版主，年末数怎么填列没有问题，关键是年初如何填列这个问题大家有好多种看法，还是以刚才那个表为例，有的人认为年初数在 2013 这一栏不用填列，有的人认为年初数和年末数存在都往上或往下平移一行，我这个等于是与年末数平行，还请陈版主再解惑，谢谢！

回答人：chenyiwei
我理解应与上年年末附注中该表的填列金额一致，也就是你所说的平行方法。

提问人：牛年要牛 时间：2014-02-27 10:35:22
本公司因购买股票,作为可供出售金融资产处理,年末按收盘价作为调整.现在部分股票收盘价大于成本和少于成本,对此变动财务上分别确认递延所得税资产和负债,请问对此因市场价格的变动,需用确认递延所得税资产和负债吗?

回答人：chenyiwei
应需要。但递延所得税资产的确认应满足准则规定的一般条件，即在可预见的未来很可能出售，相关损失可准予税前扣除；且预计未来出售时将可产生足够多的应纳税所得额。

提问人：学以 时间：2016-11-20 20:23:29
陈版主，实务中截至审计报告日，被审计单位一般未完成所得税汇算清缴，项目组计算的未弥补亏损会与汇算清缴存在差异，到下一年度时，上年度经税务局备案的未弥补亏损与审计报告披露的存在差异，此时年初和年末该如何填列？ 是否年初金额按上年审计报告披露金额平移，而年末金额按照汇算清缴数额重新填列。

回答人：chenyiwei
如果该差异金额在合理范围内，不属于重大前期差错的，则直接调整在下一年度的“所得税费用——当期所得税费用”中即可，无需追溯前期比较数据。如果构成重大前期差错，则需要追溯重述。

提问人：学以 时间：2016-11-21 11:28:53
陈版主，可能您说的是当期所得税费用。我的疑问是审计报告中“可抵扣亏损将于下年度到期”这个表，如果项目组计算的当年未弥补亏损，与完成所得税汇算清缴时的经税务局备案的未弥补亏损存在差异，该如何在该表披露？

回答人：chenyiwei
如果报告出具前完成了汇算清缴，税务机关对可结转以后年度弥补的税务亏损金额进行了确认，则以经过税务机关确认的最新数据为准进行披露。

提问人：呼叫帮助 时间：2018-03-11 20:18:26
QQ图片20180311201702.png (61.78 KB, 下载次数: 2)
2018-3-11 20:17 上传
陈版，我不明白，在什么情况下，递延收益不需要确认递延所得税资产？

回答人：chenyiwei
此前讨论过：当递延收益代表的不是应税收入，而是免税收入或不征税收入时，则无需确认DTA。

提问人：呼叫帮助 时间：2018-03-12 07:38:23
陈版，应是这样理解吗？ 在新税法下，大部分财政资金在收到时均不符合财税[2008]151号和财税[2011]70号规定的界定为免税收入或不征税收入的条件，因此在收到款项时即发生企业所得税纳税义务。

回答人：chenyiwei
一般理解是这样。

提问人：呼叫帮助 时间：2018-03-12 22:10:21
谢谢陈版主，年末数怎么填列没有问题，关键是年初如何填列这个问题大家有好多种看法，还是以刚才那个表为例，有的人认为年初数在 2013 这一栏不用填列，有的人认为年初数和年末数存在都往上或往下平移一行，我这个等于是与年末数平行，还请陈版主再解惑，谢谢！ chenyiwei点评 我理解应与上年年末附注中该表的填列金额一致，也就是你所说的平行方法。 陈版，未确认递延所得税资产的可抵扣亏损将于以下年度到期，平移方法我不是了解还望陈版给个详解？陈版，我能否理解 2012 年度审计则就放在 2013 年度，以此类推，可以吗？正确吗？

回答人：chenyiwei
不一定是简单的平移，否则这张表有两列也没有意义了。可能出现将于同一年度到期的可抵扣亏损，在年初和年末不一致的情况。如税务机关的调整认定所导致。

提问人：茶前饭后 时间：2018-04-08 14:15:36
同时请教版主，如果亏损确认了递延所得税资产，那么需要披露到期时间吗？

回答人：chenyiwei
附注中不需要披露到期时间。但在审计底稿中需详细记录其为何满足确认条件所收集的审计证据和逻辑分析判断过程。